臺灣士林地方法院刑事判決　　　　　　 95年度交易字第717號
公　訴　人　臺灣士林地方法院檢察署檢察官
被　　　告　甲○○
上列被告因公共危險案件，經檢察官提起公訴（95年度偵字第12
121 號、95年度偵字第15256 號），本院於訊問被告後，被告為
認罪之答辯，經合議庭裁定認為宜由受命法官獨任以簡式審判程
序審理，並判決如下：
    主  文
甲○○服用酒類，不能安全駕駛動力交通工具而駕駛，累犯，處
有期徒刑肆月，如易科罰金以新台幣貳仟元折算壹日，減為有期
徒刑貳月，如易科罰金以新台幣貳仟元折算壹日。又服用酒類，
不能安全駕駛動力交通工具而駕駛，累犯，處有期徒刑伍月，如
易科罰金以新台幣貳仟元折算壹日，減為有期徒刑貳月又拾伍日
，如易科罰金以新台幣貳仟元折算壹日。應執行有期徒刑肆月，
如易科罰金以新台幣貳仟元折算壹日。
    事  實
一、甲○○曾多次因酒醉駕車公共危險案件，先後經本院以90年
    度交簡字第429 號、90年度交簡字第1019號、91年度士交簡
    字第98號分別判決處罰金3 萬元、拘役40日、有期徒刑3 月
    確定，其中有期徒刑部分，已於民國91年12月2 日執行完畢
    。詎甲○○仍不知悛悔，先於95年9 月16日下午6 時許，在
    臺北市○○區○○街夜市飲用啤酒，明知飲酒後，其控制力
    及注意力均已降低致達無法安全駕駛動力交通工具之程度，
    猶於同日晚間10時許，駕駛車號QWO ─955 號輕機車由該處
    出發欲返回臺北市大同區○○○路○ 段23號2 樓居處，於行
    經臺北市大同區○○○路○ 段25巷口時，為警攔檢，經警於
    95年9 月16日晚間11時31分對甲○○檢測其呼氣所含酒精濃
    度，高達每公升1.05毫克。另又於95年11月23日晚間7 時30
    分許，甲○○在臺北市○○區○○街「大龍夜市」內飲用啤
    酒後，已達不能安全駕駛動力交通工具之程度，竟仍騎乘前
    揭輕機車欲返回居處，於同日晚間10時52分許，在臺北市大
    同區○○○路○ 段25巷3 號前，為執勤員警攔檢查獲，經測
    試其呼氣所含酒精濃度，發現高達每公升1.10毫克。
二、案經臺北市政府警察局大同分局報請臺灣士林地方法院檢察
    署檢察官偵查起訴。
    理  由
一、上揭犯罪事實，業據被告甲○○於本院審理時坦承不諱，並
    有呼氣酒精濃度測試紀錄2 紙、公共危險案件測試觀察紀錄
    表2 紙、臺北市政府警察局95年11月23日北市警交字第AEV2
    18824 號、95年9 月16日北市警交字第AEU497968 號舉發違
    反道路交通管理事件通知單各1 紙在卷足憑。次按當人飲酒
    後，若以呼氣酒精濃度測試器測得之呼氣濃度達到每公升0.
    5 毫克時，反應較慢，感覺減低，將影響駕駛；達到每公升
    0.75毫克時，思考與個性行為均會改變；達到每公升1.0 毫
    克時，步態不穩，噁心嘔吐，精神混惑不清晰；達到每公升
    1.5 毫克時，說話不清楚，感覺喪失，視力模糊；達到每公
    升2.0 毫克時，體溫與血糖均降低，肌肉控制差，甚至會導
    致癲癇發作；達到每公升3.5 毫克時，則已經神智不清，反
    射減低，甚至呼吸抑制等情，業據行政院國軍退除役官兵輔
    導委員會台北榮民總醫院以民國88年8 月5 日（八八）北總
    內字第26868 號函示明確。查被告甲○○於95年9 月16日晚
    間11時31分許、95年11月23日晚間10時52分許分別為警查獲
    後測得之呼氣酒精濃度數值高達每公升1.05毫克、1.10毫克
    ，有酒精濃度測試紀錄表2 紙在卷可稽，參諸前揭說明，足
    認被告確已達不能安全駕駛動力交通工具之情狀無訛，本件
    事證已臻明確，被告犯行堪予認定，應依法論科。
二、核被告甲○○所為，係犯刑法第185 條之3 服用酒類不能安
    全駕駛而駕駛罪。被告有事實欄所載前案犯罪科刑並執行完
    畢之情形，有臺灣高等法院被告前案紀錄表1 份在卷可查，
    其受有期徒刑執行完畢後，5 年內故意再犯有期徒刑以上之
    本罪，為累犯，應各依刑法第47條第1 項之規定加重其刑。
    爰審酌被告前已有多次酒後駕車前科，素行不良，竟又圖一
    己便利，觸犯相同罪名，遭查獲時呼氣中酒精濃度為每公升
    1.05毫克、1.10毫克，行為已對於其他用路人安全造成嚴重
    威脅，惟犯罪後坦承犯行，態度良好，併生活狀況、品行、
    智識程度等一切情狀，分別量處如主文所示之刑，並均諭知
    易科罰金之折算標準，以資儆懲。又中華民國96年罪犯減刑
    條例已於96年7 月16日施行，本件被告犯罪時間在該條例第
    2 條第1 項所定之96年4 月24日之前，所犯雖係刑法第185
    條之3 之罪，惟本件宣告刑未逾有期徒刑1 年6 月，依該條
    例第2 條第1 項第3 款、第3 條第1 項規定意旨，仍合於減
    刑條件，爰就被告本件所犯之罪，減其宣告刑期二分之一如
    主文所示之刑，並定其應執行刑及諭知易科罰金之折算標準
    。
據上論斷，應依刑事訴訟法第273 條之1 第1 項、第299 條第1
項前段，刑法第185 條之3 、第41條第1 項前段、第47條第1 項
、第51條第5 款，刑法施行法第1 條之1 ，中華民國九十六年罪
犯減刑條例第2 條第1 項第3 款、第7 條、第10條第1 項，判決
如主文。
本案經檢察官邱智宏到庭執行職務。
中　　華　　民　　國　　96　　年　　7 　　月　　30　　日
　　　　　　　　　刑事第七庭法　官  王俊雄
以上正本證明與原本無異。
如不服本判決應於送達後10日內，向本院提出上訴狀。
                            書記官  林靜枝
中　　華　　民　　國　　96　　年　　8 　　月　　6 　　日
附錄本判決論罪科刑依據之法條：
中華民國刑法第185條之3
服用毒品、麻醉藥品、酒類或其他相類之物，不能安全駕駛動力
交通工具而駕駛者，處1 年以下有期徒刑、拘役或3 萬元以下罰
金。
